【裁判字號】    92,交抗,1083
【裁判日期】    921128
【裁判案由】    違反道路交通管理處罰條例
【裁判全文】
臺灣高等法院交通事件裁定                      九十二年度交抗字第一０八三號
    抗  告  人
    即受處分人  甲○○
右抗告人因違反道路交通管理處罰條例案件，不服臺灣新竹地方法院，中華民國九十
二年九月三十日所為裁定（九十二年度交聲字第一一八號），提起抗告，本院裁定如
左：
    主  文
抗告駁回。
    理  由
一、按「行車管制號誌之圓形紅燈，係車輛面對圓形紅燈表示禁止通行，不得超越停
    止線或進入路口。」明訂於道路交通標誌標線號誌設置規則第二百零六條第五款
    。復按「汽車駕駛人，行經有燈光號誌管制之交岔路口闖紅燈者，處新台幣一千
    八百元以上五千四百元以下罰鍰。」、「汽車駕駛人，違反左列各款所列條款之
    一者，除依原條款處罰鍰外，並予記點；有第四十三條、第五十三條或五十四條
    情形之一者，各記違規點數三點。」，道路交通管理處罰條例第五十三條、第六
    十三條第一項第三款訂有明文。
二、原裁定略以：本件聲明異議人甲○○於民國（下同）九十二年一月二十七日十時
    一分許，駕駛Ｌ５─００五０號自小客車在新竹市○○○○○路七十四公里處，
    因闖紅燈為警舉發，異議人不服提出申訴，經新竹市警察局調查後仍認其違規屬
    實，且經檢視採證之違規相片二張，異議人駕駛之前開車輛確係於紅燈時相時在
    該路口，且依前後二張照片所示，異議人所駕駛之前開車輛確有於紅燈號誌時往
    左前方向移動，故其車輛後輪跨越行人穿越道之位置不同，且係往前行進之情形
    ，故本件依違規照片資料所示，異議人於紅燈時確有使車輛行進之行為，且異議
    人既未就執勤警員之舉發有誤提出相關證據以供調查，本院亦查無任何證據足資
    證明警員有捏造事實違法取締之情事，本件異議人僅空言否認有闖紅燈行為，尚
    難遽予採信。本件事證明確，異議人之違規行為堪以認定。綜上所述，受處分人
    確有在上開時地闖紅燈之違規行為，原處分機關因受處分人於應到案日期前申訴
    ，遂依道路交通管理處罰條例第五十三條及第六十三條第一項第三款之規定，裁
    處異議人罰鍰二千七百元，並記載違規點數三點，核無違誤，本件受處分人之異
    議為無理由，自應將其異議駁回。
三、經核原裁定認事用法，洵無違誤。抗告人抗告意旨以其只是等待迴轉，並非闖紅
    燈云云。惟查，由卷附二張照片足見抗告人當時所鴐駛之車輛並非靜止等待迴轉
    ，仍有向前移動行進之事實，已構成闖紅燈無誤，其仍執在原審相同陳詞以未闖
    紅燈資為抗辯，而指摘原裁定不當，難認有理由，應予駁回。
據上論斷，應依道路交通案件處理辦法第二十六條，刑事訴訟法第四百十二條，裁定
如主文。
中      華      民      國    九十二    年     十一     月    二十八    日
                              臺灣高等法院交通法庭
                                    審判長法  官  劉  景  星
                                          法  官  陳  博  志
                                          法  官  陳  志  洋
右正本證明與原本無異。
不得再抗告。
                                          書記官  蔡  佩  珊
中      華      民      國    九十二    年     十二     月      二      日


司法院資訊處製作；財團法人民間司法改革基金會備份。
